Minutes et répertoires du notaire François LACHAISE, 4 février 1769 - 10 avril 1783 (étude V)
Archives nationales
- Répertoire(s) de François LACHAISE, 20 juin 1746 - 10 avril 1783; MC/RE/V/7 - MC/RE/V/8
  - Répertoire. 1769, 4 février - 1783, 10 avril, 4 février 1769 - 10 avril 1783; MC/RE/V/8
    - Contrat de mariage entre Pierre Narbaut et Thérése Chenneviere, 6 mars 1782
      contrat de mariage; Narbaut, Pierre; Chenneviere, Thérése
    - Notoriété justifiant de l'héritier de Marie Anne Dutard, 7 mars 1782
      notoriété; Dutard, Marie-Anne
    - Contrat de mariage entre Nicolas François Germain des Parges et Marie Anne Lorion, 13 mars 1782
      contrat de mariage; Des Parges, Nicolas-François-Germain; Lorion, Marie-Anne
    - Inventaire après décès du sieur Antoine Ballin, 20 mars 1782
      inventaire après décès; Ballin, Antoine
    - Inventaire après décès de la demoiselle Marie Charlotte Rozalie Hainfray, 20 mars 1782
      inventaire après décès; Hainfray, Marie-Charlotte-Rozalie
    - Inventaire après décès de Marie Elisabeth Boutron veuve de Louis René Préau, 26 mars 1782
      inventaire après décès; Boutron, Marie-Elisabeth; Preau, Louis-René
    - Notoriété attestant le nombre des enfants d'Antoine Pierre Vaugorp, 27 mars 1782
      notoriété; Vaugorp, Antoine-Pierre
    - Inventaire après décès de la dame Edmée Margueritte Monier épouse du sieur de La Cour, 28 mars 1782
      inventaire après décès; Monier, Edmée-Margueritte; La Cour de (sieur)
    - Inventaire après décès de Marie Anne Moinot femme de Nicolas Picot, 10 avril 1782
      inventaire après décès; Moinot, Marie-Anne; Picot Nicolas
    - Contrat de mariage entre le sieur Edme Jaquotin et Agnès Anne Françoise Letellier, 13 avril 1782
      contrat de mariage; Jaquotin, Edme; Letellier, Agnès-Anne-Françoise
    - Contrat de mariageentre Pierre Nicolas Cordelier et la demoiselle Marie Jeanne Françoise Fichaux, 15 avril 1782
      contrat de mariage; Cordelier, Pierre-Nicolas; Fichaux, Marie-Jeanne-Françoise
    - Notoriété justifiant des héritiers de Marie Henriette Fremont, veuve Le Couvreur, 16 avril 1782
      notoriété; Fremont, Marie-Henriette; Le Couvreur (veuve)
    - Inventaire après décès du sieur Jacques Graux, 17 avril 1782
      inventaire après décès; Graux, Jacques
    - Testament de Charles Anceau, 20 avril 1782
      testament; Anceau, Charles
    - Contrat de mariage entre Nicolas Picot et Reine Feissout, 20 avril 1782
      contrat de mariage; Picot, Nicolas; Feissout, Reine
    - Contrat de mariage entre Guillaume Vivat et Françoise Sainton, 21 avril 1782
      contrat de mariage; Vivat, Guillaume; Sainton, Françoise
    - Dépôt du baptistaire et du mortuaire de M. Cordelier, 23 avril 1782
      acte d'état civil; dépôt de pièces; Cordelier
    - Testament de dame Marie Antoinette Petit, épouse de Monsieur Jean Pierre Brullée, 28 avril 1782
      testament; Petit, Marie Antoinette; Brullee, Jean-Pierre
    - Notoriété en rectification des noms de Louis Nicolas Juste, 1er mai 1782
      notoriété; Juste, Louis-Nicolas
    - Notoriété constatant l'héritier de Pierre François Desineaux, 1er mai 1782
      notoriété; Desineaux, Pierre-Francois
    - Notoriété constatant les héritiers de Jean Baptiste Paule, 1er mai 1782
      notoriété; Paule, Jean-Baptiste
    - Contrat de mariageentre Pierre Dominique Lelarge et Reine Julie Brunon, 5 mai 1782
      contrat de mariage; Lelarge, Pierre-Dominique; Brunon, Reine-Julie
    - Notoriété constatant l'héritier de Genneviéve Thérése Leboeuf, 8 mai 1782
      notoriété; Leboeuf, Genneviéve-Thérése
    - Inventaire après décès de Marie Catherine François femme de Jean Baptiste Sulpice Reyneau, 10 mai 1782
      inventaire après décès; Francois, Marie-Catherine; Reyneau, Jean Baptiste-Sulpice
    - Contrat de mariage entre Charles Vincent Rensens et Marie Adélaide Bazin, 11 mai 1782
      contrat de mariage; Rensens, Charles-Vincent; Bazin, Marie-Adélaide
    - Contrat de mariage entre Jean Baptiste Sulpice Reyneau et Jeanne Baucourt, 14 mai 1782
      contrat de mariage; Reyneau, Jean-Baptiste-Sulpice; Baucourt, Jeanne
    - Contrat de mariage entre Louis Triaux et Marie Valette, 20 mai 1782
      contrat de mariage; Triaux, Louis; Vallette, Marie
    - Contrat de mariage entre Jean François Louis Delorme et Marie Thérése Henriette Nollau, 25 mai 1782
      contrat de mariage; Delorme, Jean-François-Louis; Nollau, Marie-Thérése-Henriette
    - Notoriété justifiant des vrais noms de Catherine Rihoney veuve Le Blanc, 28 mai 1782
      notoriété; Rihoney, Catherine; Le Blanc (veuve)
    - Inventaire après décès de Françoise Elisabeth Godet femme Bouzenot, 28 mai 1782
      inventaire après décès; Godet, Françoise-Elisabeth; Bouzenot (femme)
    - Contrat de mariage entre Louis François Denombret et Margueritte Julie Le Roy, 29 mai 1782
      contrat de mariage; Denombret, Louis-François; Le Roy, Margueritte-Julie
    - Contrat de mariage entre Jean Tétard et Marie Louise Tranchard, 1er juin 1782
      contrat de mariage; Tetard, Jean; Tranchard, Marie-Louise
    - Contrat de mariage entre Jean Baptiste François Baulard et Marie Eulalie Lechantre, 5 juin 1782
      contrat de mariage; Baulard, Jean-Baptiste-François; Lechantre, Marie-Eulalie
    - Notoriété constatant les héritiers de Marie Thérèse Badin, veuve de Robert Hubelot, 7 juin 1782
      notoriété; Badin, Marie-Thérèse; Hubelot, Robert
    - Contrat de mariage entre Jean Gauthier et Françoise Angélique Rouyer, 21 juin 1782
      contrat de mariage; Gauthier, Jean; Rouyer, Françoise-Angélique
    - Notoriété concernant Magueritte Bigault, 22 juin 1782
      notoriété; Bigault, Margueritte
    - Contrat de mariage entre Germain Garnot de Bonfruit et Françoise Foigeot, 24 juin 1782
      contrat de mariage; Garnot de Bonfruit, Germain; Foigeot, Françoise
    - Inventaire après décès de Marie Anne Françoise Raideux, femme de Julie Richard Halligue, 26 juin 1782
      inventaire après décès; Raideux, Marie-Anne-Françoise; Halligue, Julien-Richard
    - Inventaire après décès de Marie Antoinette Petit, femme de Jean Pierre Brullée, 26 juin 1782
      inventaire après décès; Petit, Marie-Antoinette; Brullee, Jean-Pierre
    - Contrat de mariage entre Claude Dijon et Marie Thérèse Mouton, 28 juin 1782
      au-dessus du nom du marié Cocu.
    - Notoriété justifiant des vrais noms de Monsieur le marquis de Vargemont, 30 juin 1782
      notoriété; Vargemont (monsieur le marquis de)
    - Contrat de mariage entre Jacques Camus et Marie Madeleine Olivier, 30 juin 1782
      contrat de mariage; Camus, Jacques; Olivier, Marie-Madeleine
    - Inventaire après décès de Pierre Louis Ledaus, 2 juillet 1782
      inventaire après décès
    - Contrat de mariage entre Gilbert Rochut et Anne Bleneaux, 3 juillet 1782
      contrat de mariage; Rochut, Gilbert; Bleneaux, Anne
    - Notoriété justifiant des noms de baptême du sieur Cuif, 6 juillet 1782
      notoriété; Cuif (sieur)
    - Dépôt du mortuaire de Jean Descamps, 8 juillet 1782
      acte d'état civil; dépôt de pièces; Descamps, Jean
    - Notoriété après le décès de Marie Louise Rozette, femme Roizeau, 9 juillet 1782
      notoriété; Rozette, Marie-Louise; Roizeau (femme)
    - Inventaire après décès de Jean François Besson, 22 juillet 1782
      inventaire après décès; Besson, Jean-François
    - Contrat de mariage entre Jean Roziere et Anne Lieurin, 27 juillet 1782
      contrat de mariage; Roziere, Jean; Lieurin, Anne
    - Notoriété constatant l'héritier de Nicolas Claude Charnet et de Anne Charnet, 30 juillet 1782
      notoriété; Charnet, Nicolas-Claude; Charnet, Anne
    - Notoriété cconstatant l'héritière de Marie Jeanne Antiguet, 31 juillet 1782
      notoriété; Antiguet, Marie-Jeanne
    - Notoriété après le décès de Bonnaventure Florent Duhamel, 5 août 1782
      notoriété; Duhamel, Bonnaventure-Florent
    - Notoriété après le décès de Louis Laurent, 13 août 1782
      notoriété; Laurent, Louis
    - Contrat de mariageentre André Joseph Meysnier et Marie Antoinette Barac, 16 août 1782
      contrat de mariage; Meysnier, André-Joseph; Barac, Marie-Antoinette
    - Contrat de mariage entre Hugues Cartelier et Marie Jeanne Truté, 17 août 1782
      contrat de mariage; Cartelier, Hugues; Trute, Jeanne
    - Inventaire après décès de Pierre Joseph Barbier, 20 août 1782
      inventaire après décès; Barbier, Pierre-Joseph
    - Contrat de mariage entre Claude Dubault et Marie Catherine, veuve Chevillard, 20 août 1782
      contrat de mariage; Dubault, Claude; Catherine, Marie; Chevillard (veuve)
    - Notoriété justifiant des héritiers de Claude Girard, 21 août 1782
      notoriété; Girard, Claude
    - Contrat de mariage entre François Jucry et Elisabeth Tellier, 24 août 1782
      contrat de mariage; Jucry, François; Tellier, Elisabeth
    - Dépôt du mortuaire de Marie Henriette Simonnet, femme Gouvet, 27 août 1782
      acte d'état civil; dépôt de pièces; Simonnet, Marie-Henriette; Gouvet (femme)
    - Notoriété constatant les héritiers de Pierre Blancherot, 27 août 1782
      notoriété; Blancherot, Pierre
    - Notoriété concernant Etienne Bernard Morange, 2 septembre 1782
    - Notoriété après le décès de Philippe Jacques Fornet, 2 septembre 1782
      notoriété; Fornet, Philippe-Jacques
    - Inventaire après décès de Charles Anceau, 6 septembre 1782
      inventaire après décès; Anceau, Charles
    - Contrat de mariage entre Louis Claude Poulint et Anne Catherine Richard, 10 septembre 1782
      contrat de mariage; Poulint, Louis-Claude; Richard, Anne-Catherine
    - Inventaire après décès de Jean Langlois, 12 septembre 1782
      inventaire après décès; Langlois, Jean
    - Notoriété constatant qu'il n'existe aucun enfant du mariage de Nicolas Barbier et Renée Jeanne Leger, 14 septembre 1782
      notoriété; Barbier, Nicolas; Leger, Renée-Jeanne
    - Notoriété en rectification des noms de Gabriel François Villers et de Bernard Jean François Villers, 19 septembre 1782
      notoriété; Villers, Gabriel-François; Villers, Bernard-Jean-François
    - TestamentD de Charles Bertolini, 26 septembre 1782
      testament; dépôt de pièces; Bertolini, Charles
    - Notoriété constatant les héritiers de François Guennebaut, de sa femme et de Jean Noël Guennebaut leur fils, 28 septembre 1782
      notoriété; Guennebaut, François; Guennebaut, (femme); Guennebaut, Jean-Noël
    - Notoriété constatant des héritiers de Jean Honoré et Marie Anne Briard, 28 septembre 1782
      notoriété; Honore, Jean; Briard, Marie-Anne
    - Notoriété constatant les héritiers d'Antoine Lebis et de Marie Madeleine Françoise Boudot, sa femme, 28 septembre 1782
      notoriété; Lebis, Antoine; Boudot, Marie-Madeleine-Françoise
    - Notoriété constatant les héritiers de Paul Delapierre et de Marie Madeleine Lebis, sa femme, 28 septembre 1782
      notoriété; Delapierre, Paul; Lebis, Marie-Madeleine
    - Inventaire après décès de Jean Poitou, 30 septembre 1782
      inventaire après décès; Poitou, Jean
    - Contrat de mariage entre Antoine Hudelot et Nicolle Detaitre, 30 septembre 1782
      contrat de mariage; Hudelot, Antoine; Detaitre, Nicolle
    - Inventaire après décès de Charles Bertolini, 4 octobre 1782
      inventaire après décès; Bertolini, Charles
    - Inventaire après décès de Margueritte Suzanne Parchat épouse de René Huet, 5 octobre 1782
      inventaire après décès; Parchat, Margueritte-Suzanne; Huet, René
    - Inventaire après décès de Jean François Lescuyer, 5 octobre 1782
      inventaire après décès; Lescuyer, Jean-François
    - Inventaire après décès de Jean Baptiste Niclot, 8 octobre 1782
      inventaire après décès; Niclot, Jean-Baptiste
    - Notoriété concernant la succession de Marie Cécile Boizard, 10 octobre 1782
      notoriété; Boizard, Marie-Cécile
    - Dépôt du mortuaire de demoiselle Eléonore Alphonse Deloubignac, 20 octobre 1782
      acte d'état civil; dépôt de pièces; Deloubignac, Eléonore-Alphonse
    - Notoriété constatant l'héritière de Margueritte Deshogue, veuve Regnault, 21 octobre 1782
      notoriété; Deshogue, Margueritte; Regnault (veuve)
    - Notoriété en rectification des noms et qualité de Jean Joseph Laurent Duchatelet, 21 octobre 1782
      notoriété; Duchatelet, Jean-Joseph-Laurent
    - Notoriété constatant l'absence de Pierre Daniel Roullin, 22 octobre 1782
      notoriété; Roullin, Pierre-Daniel
    - Inventaire après décès de Claude Alexandre André, 24 octobre 1782
      inventaire après décès; Andre, Claude-Alexandre
    - Inventaire après décès de Jean Marie Jansoy, 25 octobre 1782
      inventaire après décès; Jansoy, Jean-Marie
    - Notoriété constatant le nombre des héritiers de François Le Ferre, 29 octobre 1782
      notoriété; Le Ferre, François
    - Notoriété en rectification des noms de Marie Madeleine Capet, femme Baucat, 4 novembre 1782
      notoriété; Capet, Marie-Madeleine; Baucat (femme)
    - Contrat de mariage entre Nicolas Blondel et Margueritte Ursule Vieillemotte, 10 novembre 1782
      contrat de mariage; Blondel, Nicolas; Vieillemotte, Margueritte-Ursule
    - Dépôt du mortuaire de Jean Buck par Marie Madeleine Viscau, sa femme, 16 novembre 1782
      déclassé sur le registre.
      acte d'état civil; dépôt de pièces; Buck, Jean; Viscau, Marie-Madeleine
    - Notoriété constatant les héritiers de Jean Baptiste Letard et l'absence de Nicolas Letard, 19 novembre 1782
      notoriété; Letard, Jean -Baptiste; Letard, Nicolas
    - Contrat de mariage entre Adam Benoist Joseph Moret et Jeanne Madeleine Hubert, 21 novembre 1782
      contrat de mariage; Moret, Adam-Benoît-Joseph; Hubert, Jeanne-Madeleine
    - Contrat de mariage entre Simon Grégoire Carret et Mademoiselle Alexandrine Jourdain, 22 novembre 1782
      contrat de mariage; Carret, Simon-Grégoire; Jourdain, Alexandrine
    - Contrat de mariage entre Jean Baptiste Aulaquier et Magueritte Griot, 29 novembre 1782
      contrat de mariage; Aulaquier, Jean-Baptiste; Griot, Margueritte
    - Notoriété concernant Pierre Baquet, 4 décembre 1782
      notoriété; Baquet, Pierre
    - Inventaire après décès de Marie Anne Bauquesne, veuve Huberck, 6 décembre 1782
      inventaire après décès; Bauquesne, Marie-Anne; Huberck (veuve)
    - Contrat de mariage entre Jacques Fichet et Marie Suzanne Abgralle, 6 décembre 1782
      contrat de mariage; Fichet, Jacques; Abgralle, Marie-Suzanne
    - Contrat de mariageentre Jean Nicolas Niclot et Marie Claude Pauton, 7 décembre 1782
      contrat de mariage; Niclot, Jean-Nicolas; Pauton, Marie-Claude
    - Notoriété constatant les héritiers de Jean Baptiste Gautier, 7 décembre 1782
      notoriété; Gautier, Jean-Baptiste
    - Inventaire après décès de Marie Germaine Bouchaud, épouse du sieur Jean de Loubignac, 7 décembre 1782
      inventaire après décès; Bouchaud, Marie-Germaine; Loubignac, Jean de
    - Contrat de mariage entre Antoine François Marquet et Marie Anne Barbe Dubois, 9 décembre 1782
      contrat de mariage; Marquet, Antoine-François; Dubois, Marie-Anne-Barbe
    - Notoriété constatant l'absence et les héritiers de Nicolas Rousselet, 17 décembre 1782
      notoriété; Rousselet, Nicolas
    - Dépôt du mortuaire de Monsieur Arnaud de Nobleville, 31 décembre 1782 - 1782
      acte d'état civil; dépôt de pièces; Nobleville, Arnaud de
    - Notoriété en rectification des noms de Catherine Rouleau, veuve de Sébastien Decaux, 1er janvier 1783 - 1783
      notoriété; Rouleau, Catherine; Decaux Sébastien
    - Notoriété après le décès de Anne Genneviève Laurent veuve de Jacques Loison, 7 janvier 1783
      notoriété; Laurent, Anne-Genneviève; Loison Jacques (veuve)
    - Contrat de mariage entre Jean Larose dit Martinot et Marie Thérèse Picard, 7 janvier 1783 - 13 janvier 1783
      contrat de mariage; Larose dit Martinot, Jean; Picard, Marie-Thérése
    - Contrat de mariage entre Alexandre Marie Millin et la demoiselle Jeanne Françoise André Delaperle, 7 janvier 1783
      contrat de mariage; Millin, Alexandre-Marie; Delaperle, Jeanne-Françoise-André
    - Dépôt du baptistaire de Barthélémy Jacques Agironi, 9 janvier 1783
      acte d'état civil; dépôt de pièces; Agironi, Barthélémy-Jacques
    - Notoriété en rectification des noms d'Elisabeth Margueritte Bois, 13 janvier 1783
      notoriété; Bois, Elisabeth-Margueritte
    - Contrat de mariage entre Julien Richard Halligue et Marie Gaullard, 15 janvier 1783
      contrat de mariage; Halligue, Julien-Richard; Gaullard, Marie
    - Contrat de mariage entre Jean Baptiste Defrance et Genneviève Gabriot, 17 janvier 1783
      contrat de mariage; Defrance, Jean-Baptiste; Gabriot, Genneviève
    - Contrat de mariage entre Joseph Victor Casset et Catherine Quentin, 20 janvier 1783
      contrat de mariage; Casset, Joseph-Victor; Quentin, Catherine
    - Inventaire après décès de Jean Baptiste Noël Labouret, 20 janvier 1783
      inventaire après décès; Labouret, Jean-Baptiste-Noël
    - Inventaire après décès de Philippe Dubois de Sainte Olive, 28 janvier 1783
      inventaire après décès; Dubois de Sainte Olive, Philippe
    - Inventaire après décès de Maurice David, 1er février 1783
      inventaire après décès; David, Maurice
    - Contrat de mariage entre Laurent Follet et Marie Anne Geneviève Bidet, 3 février 1783
      contrat de mariage; Follet, Laurent; Bidet, Marie-Anne-Geneviève
    - Notoriété constatant le jour de la naissance de Catherine comtesse de Michue et du sieur Chamfeld, 4 février 1783
      notoriété; Michue, Catherine (comtesse de); Chamfeld (sieur)
    - Contrat de mariage entre Jean Charles Chapelle et Marie Geneviève Guérin, 5 février 1783
      contrat de mariage; Chapelle, Jean-Charles; Guerin, Marie-Geneviève
    - Contrat de mariage entre Jean Jacques Marion et Anne Victoire Levillain Desfriches, 5 février 1783
      contrat de mariage; Marion, Jean-Jacques; Levillain Des Friches, Anne-Victoire
    - Inventaire après décès de Jacques Pinson, 5 février 1783
      inventaire après décès; Pinson, Jacques
    - Inventaire après décès de Marie Angélique Geneviève Lachatre, femme Falouque, 7 février 1783
      inventaire après décès; Lachatre, Marie-Angélique-Geneviève; Falouque (femme)
    - Notoriété justifiant des enfants de Nicolas Laversin, 9 février 1783
      notoriété; Laversin, Nicolas
    - Contrat de mariage entre Jean Baptiste Wimbé et Françoise Madeleine Renard, 10 février 1783
      contrat de mariage; Wimbe, Jean-Baptiste; Renard, Françoise-Madeleine
    - Contrat de mariage entre Claude Patural et Elisabeth Beurthon, 10 février 1783
      contrat de mariage; Patural, Claude; Beurthon, Elisabeth
    - Contrat de mariage entre Jean Redondy et Margueritte Ligroux, 10 février 1783
      contrat de mariage; Redondy, Jean; Ligroux, Margueritte
    - Notoriété après le décès de Jean Bernard Nicolas Baurlier, 10 février 1783
      notoriété; Baurlier, Jean-Bernard-Nicolas
    - Contrat de mariage entre Roch Simon Hanel et Josephe Louise Mulot, veuve Chalot, 17 février 1783
      contrat de mariage; Hanel, Roch-Simon; Mulot, Josephe-Louise; Chalot (veuve)
    - Notoriété concernant Romain Boulanger, 18 février 1783
      notoriété; Boulanger, Romain
    - Contrat de mariage entre François Marie Thomas et Marie Angélique Brisbarre, 21 février 1783
      contrat de mariage; Thomas, François-Marie; Brisbarre, Marie-Jeanne-Angélique
    - Contrat de mariage entre Jean Roussat et Geneviève Françoise Angélique Lhuillier, 27 février 1783
      contrat de mariage; Roussat, Jean; Lhuillier, Geneviève-Françoise-Angélique
    - Contrat de mariage entre Alphonse Gaspard Desparvier et Marie Aimée Vidau, 28 février 1783
      contrat de mariage; Desparvier, Alphonse-Gaspard; Vidau, Marie-Aimée
    - Notoriété constatant les héritiers de Monsieur Hugues, marquis de Moussy, 13 mars 1783
      notoriété; Moussy, Hugues (marquis de)
    - Notoriété en rectification des noms du sieur Lenoir, 13 mars 1783
      notoriété; Lenoir (sieur)
    - Notoriété en rectification des noms d'Agnès Minjollet, femme Hennebert, 7 avril 1783
      notoriété; Minjollet, Agnès; Hennebert (femme)
    - Inventaire après décès de Gilles Leconte, 7 avril 1783
      inventaire après décès; Leconte, Gilles
    - Inventaire après décès de Claude Pougin de Saint Aubin, 8 avril 1783
      inventaire après décès; Pougin de Saint Aubin, Claude